## Cristofer Andrés Almeyda Landeo

#### Full Stack Web Developer

calmeyda@outlook.com

### Summary

Full Stack Web Developer, Ing. de sistema de profesión, desarrollador por vocación.

Especializado en desarrollo web, me gusta investigar y practicar nuevas tecnologías. Soy autodidacta. Me gusta mucho desarrollar nuevos sistemas desde el análisis del problema, modelamiento, etc.

Capacitador particular en tecnologías de desarrollo web.

Orgulloso de mi trabajo.

## Experience

#### **Full Stack Web Developer**

enero de 2012 - Present

Full Stack Web Developer, especializado en software libre.

#### Capacitador particular

enero de 2016 - Present

Enseñanza en diversas tecnologías de desarrollo web.

#### **Analista Programador Web at SENATI**

octubre de 2010 - enero de 2015 (4 años 4 meses)

Dedicado a la búsqueda y desarrollo de soluciones web.

#### Diseñador y desarrollador de aplicaciones web at Independiente

2007 - 2010 (4 años)

Diseño y desarrollo de aplicaciones web de forma independiente.

#### Education

#### Universidad Nacional San Luis Gonzaga de Ica

Ingeniero de Sistemas, 2005 - 2010

#### Free Code Camp

Full Stack Web Development Certification, Ingeniería de software, 2016

#### **IPAE Escuela de Empresarios**

# Cristofer Andrés Almeyda Landeo

Full Stack Web Developer

calmeyda@outlook.com



Contact Cristofer Andrés on LinkedIn